---
title: "Relatório do Simulado"
subtitle: "1 simulado"
author: "Coordenação"
date: "05 novembro de 2024"
output:
  pdf_document: default
  word_document: default
header-includes:
- \usepackage{pdflscape}
- \newcommand{\blandscape}{\begin{landscape}}
- \newcommand{\elandscape}{\end{landscape}}
---



```{r,preparatorio, echo=FALSE, message=FALSE}

# Carregar os pacotes necessários, instalar necessário.
if(!require("knitr")) {install.packages("knitr")}
if(!require("fsia")) {install.packages("fsia")}

if(!require("xlsx")) {install.packages("xlsx")}
if(!require("kableExtra")) {install.packages("kableExtra")}

if(!require("tidyverse")) {install.packages("tidyverse")}
if(!require("ggplot2")) {install.packages("ggplot2")}
#library("tinytex")

DATA <-"10 de janeiro"
# Substitua os nomes dos arquivos
FOLHAS_ESCANEADAS<-c("escaneados_cabecalhos.csv")
INFO_ALUNOS<-c("Registro_alunos.csv")
GABARITO<-c("Gabarito.csv")
DISCIPLINAS<- c("disciplinas.csv")

#identifique as colunas do seu arquivo 
COL_QUEST_INICIO<-2  # Primeira coluna com quesões
COL_QUEST_FINAL<- 16 # Ultima coluna com questões
COL_RM_INICIO<- 17# Primeira coluna com o RM
COL_RM_FINAL <- 24 # ultima coluna com o RM


# Função para atribuir nota/menção, ela recebe o vetor/coluna que tem a soma dos
# acertos e o numero de questões total para retornar a mencao.
#  O exemplo abaixo atribui:
# Menção "I" para quem fizer 5 ou menos, "R" para acertar entre 6ou 7
# "B" para quem fizer entre 8 até 12 e "MB" para quem fizer 13 ou mais. 
# 
# Ela pode ser facilmente ajustada para outros números de acertos e 
# também para sistema A,B,C,D. Pode ser usada para retornar menção por disciplina. 
# 
# 
Atribuir_nota <- function(totais,questoes) {
  ifelse(totais <= 5, "I",
         ifelse(totais <= 7, "R",
         ifelse(totais <= 12, "B", "MB")))
}


# Se for usar porcentagem de acerto comente a função acima e descomente 
# as próximas linhas 
# 
#Atribuir_nota <- function(totais,questoes){
#       round((totais/questoes)*100,2)
#}
```


```{r, lendo, echo=FALSE, message=FALSE}
# caminho para o arquivo com todas as respostas 
leitura<-read.formscanner(file= FOLHAS_ESCANEADAS, col.names = NULL,
                          conc = COL_RM_INICIO : COL_RM_FINAL, # numero de colunas que possui os digitos
                          id = "RM")

# Resolvendo RMs em branco
leitura$id<-gsub("NA",NA,leitura$id)



#adicionando o gabarito
leitura.chave<-addkey(leitura, keyfile = GABARITO )


# adicionando disciplinas

dscp<-read.csv(DISCIPLINAS, sep= ";")

questoes.por.disciplinas<-c()

for(i in 1:dim(dscp)[1]){
        questoes.por.disciplinas <-c(questoes.por.disciplinas,
                                     paste0(dscp[i,1],1 : dscp[i,2] ))
}


# Correção das questões

resp01<-resp2binary(obj = leitura.chave, col = COL_QUEST_INICIO : COL_QUEST_FINAL )

#Altera o cabeçalho 
colnames(resp01)<-c("file",questoes.por.disciplinas,"id")




# Soma por disciplina 

disciplinas<-dscp[,1]
for (disciplina in disciplinas) {
                resp01 <- resp01 %>%
                        rowwise() %>%
                        mutate(!!paste0(disciplina, ".") := sum(c_across(starts_with(disciplina)), na.rm = TRUE))
}       


# Selecionando apenas os totais
acertos.por.disciplina<-resp01 %>%
                          select(starts_with("id"):last_col())

# Soma dos acertos 
acertos.disc.total<- acertos.por.disciplina  %>%
             rowwise() %>%
             mutate(Total = sum(c_across(-id)))






# Atribuição de menção
Mencao<- Atribuir_nota(acertos.disc.total$Total,
                       length(questoes.por.disciplinas))

# Juntando numero de acertos por disciplina com a menção  e arrumando os cabecalhos
resumo.acertos<-cbind(acertos.disc.total,Mencao)
colnames(resumo.acertos)<-sub("id","RM",colnames(resumo.acertos))

#salvando os dados
write.csv(resumo.acertos,row.names=F,"resumo.acertos.csv")
write.csv(resp01, row.names=F,"Calculo de acertos.csv")



# lendo o banco de dados dos alunos
alunos<-read.csv2(INFO_ALUNOS, colClasses="character")


alunos.order<-alunos[order(alunos$Nome),]


resumo.acertos$RM<-as.character(resumo.acertos$RM)
com.nomes<-merge(alunos.order,resumo.acertos, by="RM",all=T)



nome_turma<-unique(com.nomes$Turma)



for(idx in nome_turma){
  
  write.xlsx(com.nomes[com.nomes$Turma == idx, c(-3,-5:-7)],
             file="Resultado_professores.xls",
             sheetName = idx,
             append=T, row.names=F)
}

write.csv(com.nomes, "Para_Mala_direta.csv")






# estatistica por item
ist.1<-item.stat(leitura.chave, col= COL_QUEST_INICIO: COL_QUEST_FINAL)



ist.ques<-cbind(questoes.por.disciplinas,ist.1)

```


 Em `r DATA` foi realizado um simulado na escola. As repostas foram coletadas em folhas e lidas em scanner, processadas usando o software Formscanner. Os dados foram tabulados automaticamente usando o software R. 

## Participantes

```{r,participantes, echo=FALSE}
total_alunos<-dim(alunos)[1]

contagem<-table(com.nomes$Turma,is.na(com.nomes$Total))

total_presentes<-sum(contagem[,1])

porcentagem <- round((total_presentes/total_alunos)*100,2)

```
 
 Dos `r total_alunos` matriculados `r total_presentes` compareceram no simulado (`r porcentagem` % de presença)
 
 
```{r, Detalhe_participantes, echo =FALSE}
tmp <-data.frame( Turma= row.names(contagem),
                  presentes =as.vector(contagem[,1]),
                  ausentes = as.vector(contagem[,2])
        
)


kable(tmp, align= "c",
      caption="Número de participantes por turma")

```
 

\newpage

 
```{r,gabarito, echo=FALSE, results='asis',size=10 }
gab<-read.csv2(GABARITO)

gdf<-cbind(questoes.por.disciplinas,data.frame(t(gab)))
colnames(gdf)<-c("Disciplina", "Resposta")
kable(gdf, caption="Gabarito do simulado")
```
\newpage


\blandscape

## Estatísticas 

### Por questão

```{r plot1, echo=FALSE, fig.height=6, fig.width=9, message=FALSE, fig.path='figures/'}

ggplot(ist.ques, aes(x= questoes.por.disciplinas, y= perc )) +
  geom_point() +
  ggtitle("Percentual de acertos por questão")+
  xlab("Questão") +
  ylab("Percentual de acerto") +theme(
    axis.text.x = element_text(angle = 90, vjust = 0.5, hjust = 1))

```

### Por turma

```{r,turma2, echo= FALSE,message=FALSE, warning = FALSE, fig.width=9, fig.height=6,fig.path='figures/'}

ggplot(com.nomes, aes(x= Turma, y= Total, fill = Curso ))+             
         geom_boxplot() +
         ggtitle("Distribuição das Pontuações por turma")+
         ylab("Pontos")+
         theme(
             axis.text.x = element_text(angle = 90,
                                      vjust = 0.5,
                                      hjust = 1)
                        )



```




### Por disciplina

``` {R, por disciplina,echo= FALSE,message=FALSE, warning = FALSE, fig.width=9, fig.height=6,fig.path='figures/'}

estatistica.disciplina<-com.nomes %>%
        select(Turma,contains(disciplinas)) %>%
        pivot_longer(
                cols = ends_with("."),   
                names_to = "disciplina",    
                values_to = "acertos",   
                values_drop_na = TRUE         
                    )  %>%
        group_by(Turma, disciplina) %>%  # Agrupando por Turma e disciplina
                        summarise(
                                 media_acertos = mean(acertos, na.rm = TRUE),
                                 min_acertos = min(acertos, na.rm = TRUE),
                                 max_acertos = max(acertos, na.rm = TRUE),
                                 .groups = 'drop')
        
        
ggplot(estatistica.disciplina,aes( x = Turma, y= media_acertos)) +
      geom_point(color = "green") +  
      geom_errorbar(aes(ymin = min_acertos, ymax = max_acertos), width = 0.2) +  # Barras de erro
  facet_wrap(. ~ disciplina) +
  theme(
    axis.text.x = element_text(angle = 90, vjust = 0.5, hjust = 1)
  ) +
  labs(y = "Acertos", title = "Média com Mínimo e Máximo dos Acertos por Turma e Disciplina")

```


\newpage

## Por estudante
```{r,resultados, echo=FALSE, results='asis',size=10 }


nome_turma<-nome_turma[order(nome_turma)]

resultado<-select(com.nomes,RM,Nome,Turma,contains(disciplinas),Total,Mencao)

for(idx in nome_turma){
  print(kable(resultado[resultado$Turma == idx, -3],
              align="c", format="simple",row.names=FALSE,
              caption= idx)
   ) 
   cat("\n\n\\pagebreak\n")
     }
```

\elandscape

\newpage

Relatório produzido automaticamente usando script **Corretor_Sim** disponível em www.github.com/tomatebio.